# Aprendizaje de R - Análisis de Datos

## Introducción a R

```{r}
library(tidyverse)
library(readxl)
deCV <- read_excel("deCV.xlsx")
```

1. Eliminar columnas 1, 3, 4,5 y 6 del dataset.
```{r}
deCV <- as.data.frame(deCV)
deCV <- select(deCV,-Respuesta,-Institución,-Departamento,-Asignatura,-Grupo)
```


2. Cambiar el nombre de la información de las empresas: empresa1,empresa2,empresa3
```{r}
deCV <- rename(deCV, empresa1 = Q01_empresa1, empresa2 = Q02_empresa2, empresa3 = Q03_selecion3 )
```


3. Cambiar el nombre de la columna con el dni: DNI
```{r}
deCV <- rename(deCV, DNI = Documento_de_identidad)
```


4. Convertir a mayúsculas los datos almacenados en DNI
```{r}
deCV$DNI <- lapply(deCV$DNI,toupper)
```


5. Eliminar la columna con nombre Completado pero sin usar índice la columna, usar su nombre.
```{r}
deCV <- select(deCV,-Completado)
```


6. Hacer una función que se le pase cada columna y devuelva si contiene algún valor NA.
```{r}
valorNA <- function(x){
  as.logical(sum(is.na(x)))
}
valorNA(deCV$empresa2)

```


7. Ordenar el dataset por nombre del alumno y guardarlo en deCV

```{r}
deCV <- deCV[order(deCV$`Nombre completo`),]
```


8. Seleciona de la columna del nombre los 5 primeros alumnos
```{r}
deCV$`Nombre completo`[1:5]
```


9. Selecciona el dataset correspondiente a los 5 primeros alumnos.
```{r}
deCV[1:5,]
```


10. Seleciona de la columna del nombre los alumnos que están en las posiciones impares.
```{r}
deCV$`Nombre completo`[c(TRUE,FALSE)]
```


11. Selecciona el dataset correspondiente a los alumnos que están en las posiciones impares.
```{r}
deCV[c(TRUE,FALSE),]
```


12. Añadir una columna num_empresas que contenga cuantas empresas ha selecionado cada alumno.
```{r}
numeroempresasfila <- function(x){
   sum(!is.na(deCV[x, c("empresa1", "empresa2", "empresa3")]))
  
}
filas <- 1:dim(deCV)[1]


#deCV <- mutate(deCV,"num_empresas"=numeroempresasfila(filas))   

columna <- sapply(filas,numeroempresasfila)
deCV$num_empresas <- columna
```


13. Haz una función que devuelva los índices de la columna empresa1, empresa2, empresa3 que contienen
valores NA.
```{r}
indiceNA <- function(x){
  which(is.na(deCV[x, c("empresa1", "empresa2", "empresa3")]))
}
filas <- 1:dim(deCV)[1]
sapply(filas,indiceNA)
```


14. Calcular la media de las empresas seleccionadas por todos los alumnos a partir de la información
recolectada en num_empresas
```{r}
media <- sapply(list(deCV$num_empresas),mean)
media
```


15. Calcular la media de aquellos valores de num_empresas que estén por encima de la media e indicar los
nombres de los alumnos que superan esa media.
```{r}
mayorquemedia <- filter(deCV,num_empresas>media)["Nombre completo"]
mayorquemedia
```


16. Cambiar valores NA por 0 en todo el dataset
```{r}
cambia_na <- function(x){
  ifelse(is.na(x),0,x)
}
deCV <- sapply(deCV,cambia_na)

```

## DPLYR


```{r}
library(tidyverse)
data("starwars")
View(starwars)

```

1.Obtener los 10 humanos más viejos, masculinos, con planeta natal Tatooine.

```{r}
starwars %>%
 filter(species=="Human" & gender == "masculine" & homeworld == "Tatooine") %>%
 arrange(birth_year) %>%
 slice(1:10)
```


2.Encontrar a aquellos personajes de ojos azules y rubios/as de especie humana, procedentes de Tatooine, ordenados por edad de menor a mayor. Calcular su altura media.
```{r}
st1 <- starwars %>%
  filter(species=="Human" & eye_color=="blue" & hair_color=="blond" | hair_color=="blonde" , homeworld=="Tatooine")%>%
  arrange(desc(birth_year))
st1

st1%>%summarise(mean(height))
```


3.Encontrar aquellos personajes de especie Human o Naboo y calcular una variable con los valores pesado o ligero (si su massa es mayor que 79 es pesado). Mostrar las variables name, height mass y heavyorlight y ordenar por mass de mayor a menor.

```{r}
HumanNaboo <- starwars %>%
  filter(species=="Human" | species =="Naboo")
HumanNaboo
pesadoligero <- function(x){
  
  ifelse(x>79,"pesado","ligero")
  
}
HumanNaboo <- mutate(HumanNaboo,heavyorlight = pesadoligero(mass))

select(HumanNaboo, name, height, mass, heavyorlight) %>% arrange(desc(mass))
```


4.Calcular el indice de masa corporal de todos los personajes (eliminando los que tienen masa o altura NA). A continuación mostrar el nombre, altura, masa y IMC de cada personaje, con orden de IMC descendente.

```{r}
#masa/(talla^2)
imc <- function(x,y){
  res <- (x/((y)/100)^2)
  return(res)
}
personajesSinMasaAlturaNA <- starwars %>% filter(!is.na(mass) & !is.na(height))
personajesSinMasaAlturaNA <- mutate(personajesSinMasaAlturaNA,IMC = imc(mass,height)) %>% arrange(desc(IMC)) %>% select(name,height, mass, IMC)
personajesSinMasaAlturaNA
```


5.Obtener los personajes cuya única nave fuese un X-wing y ordenarlos de forma descendente según su masa

```{r}
starwars %>% filter(starships=="X-wing") %>% arrange(desc(mass))
```


6.Obtener los personajes de masa superior a la media de las masas, obviando valores nulos, y ordenarlos de forma decreciente.

```{r}
sinNulos <- starwars %>% filter(!is.na(mass))
sinNulos
media <- lapply(sinNulos["mass"],mean)
#media
sinNulos %>% filter(mass>media) %>% arrange(desc(mass))
```


7.Obtener las alturas medias de los personajes con el campo “gender” igual a “female”, “male” y “hermaphrodite”, ignorando NA.

--El campo que contiene los valores "female","male" y "hermaphroditic" es 'sex', no 'gender'

```{r}
alturasGeneroSinNA <- starwars %>% filter(!is.na(height) & !is.na(gender) & (sex=="female" | sex =="male" | sex=="hermaphroditic"))
alturasGeneroSinNA
females <- alturasGeneroSinNA %>% filter(sex=="female")
males <- alturasGeneroSinNA %>% filter(sex=="male")
hermaphroditic <- alturasGeneroSinNA %>% filter(sex=="hermaphroditic")
mediaFemales <- lapply(females["height"],mean)
mediaFemales
mediaMales <- lapply(males["height"],mean)
mediaMales
mediaHermaphoditics <- lapply(hermaphroditic["height"],mean)
mediaHermaphoditics
```


8.Filtrar por las especies que sean “Droid”, ordenados por altura descendiente y masa. Reemplazar las masas y alturas con valor NA por 1 y mostrar solo la media de todas esas masas y la mediana de esas alturas.

```{r}
droides <- starwars %>% filter(species=="Droid") %>% arrange(desc(height),desc(mass)) %>% select(name,mass,height)
#droides
cambiarNA <- function(x){
  ifelse(is.na(x),1,x)
}
droides <- lapply(droides,cambiarNA)
#droides
media <- sapply(droides["mass"],mean)
media
mediana <- sapply(droides["height"],median)
mediana

```


9.Sacar aquellas filas con las cadenas “Jedi” ó “Clones” en la columna films. Agrupar por homeworld y sacar la media de la columnas height y mass (por separado). Reemplazar los valores NA en la columna mass por 0.

```{r}
cambiarNACero <- function(x){
  ifelse(is.na(x),0,x)
}
filmJediClones<- starwars %>% filter(grepl("Jedi",films) | grepl("Clones",films)) 

filmJediClones<- filmJediClones %>% group_by(homeworld) %>% summarise(Numero_Personajes = n(), Media_Altura = mean(height), Media_Mass = mean(mass))


filmJediClones["Media_Mass"] <-  sapply(filmJediClones["Media_Mass"],cambiarNACero)
filmJediClones
```


10.Filtrar los datos de aquellos personajes que hayan aparecido solo en la película “Return of the Jedi”y que tengan un mundo natal, ordenados por peso. Para ello transforma los valores NA en 0.

```{r}
personajesReturnJedi <- starwars %>% filter(films=="Return of the Jedi" & !is.na(homeworld))
personajesReturnJedi["mass"] <- sapply(personajesReturnJedi["mass"], cambiarNACero)
personajesReturnJedi<- personajesReturnJedi %>% arrange(mass)
personajesReturnJedi
```


11.Seleccionar los humanos que midan más de 170 cm y que hayan salido en Attack of the Clones, agrupandolos por homeworld obviando los NA y hallar la media de sus pesos sustituyendo los NA por la mediana y mostrarlos en orden descendiente.

```{r}
humanosAttackClones<- starwars %>% filter(species=="Human" & height>170 & grepl("Attack of the Clones",films))
 
humanosAttackClones<- humanosAttackClones %>% group_by(homeworld) %>% summarise(Numero_Humanos = n(), Media_Pesos = mean(mass))

cambiarNAMediana <- function(x){
  ifelse(is.na(x),median(x),x)
}

humanosAttackClones["Media_Pesos"] <- sapply(humanosAttackClones["Media_Pesos"],cambiarNAMediana)
humanosAttackClones <- humanosAttackClones %>% arrange(desc(Media_Pesos))
humanosAttackClones
```


12.Encontrar para cada homeworld cuantas especies diferentes lo habitan y ordenalos de mayor a menor variedad. Controlar que no se tiene en cuenta NA como especie


```{r}
especiesSinNA <- starwars %>% filter(!is.na(species) & !is.na(homeworld) )

especiesSinNA <- especiesSinNA %>% group_by(homeworld) %>% summarise(Numero_Especies = n()) %>% arrange(desc(Numero_Especies))
especiesSinNA

```


13.Filtrar a los personajes mayores de 25, y luego ordenarlos por el número de películas en el que aparecen (dato que no viene directamente y tenemos que obtenerlo).

```{r}
personajes25 <- starwars %>% filter(birth_year>25)
personajes25
contarPeliculas <- function(x){
  l <- length(personajes25$films[[x]])
  return(l)
}
filas <- 1:dim(personajes25)[1]

listaPelis <- sapply(filas,contarPeliculas)

personajes25 <-  mutate(personajes25, Numero_Peliculas = listaPelis)
personajes25 <- personajes25 %>% arrange(Numero_Peliculas)

personajes25
```


14.Encontrar cuantas especies diferentes habitan cada homeworld y ordenarlos de mayor a menor variedad, controlando que NA no es una especie.


```{r}
especiesSinNA <- starwars %>% filter(!is.na(species) & !is.na(homeworld) )
especiesSinNA %>% group_by(homeworld) %>% summarise(n = n()) %>% arrange(desc(n))
```


15.De todos los personajes de Star Wars filtrar por los que tengan mass mayor o igual a 70, agruparlos por species y gender y calcular la media de height de estos (eliminando los valores NA previamente). Mostrar el resultado ordenado de mayor a menor altura

```{r}
#Filtrado mass>=70 quitando valores NA
massMayor70 <- starwars %>% filter(mass>=70 & !is.na(height) & !is.na(species) & !is.na(gender))
massMayor70

#Agrupados por especies
massMayor70Species <- starwars %>% filter(mass>=70 & !is.na(height) & !is.na(species) & !is.na(gender)) %>% group_by(species) %>% summarise(n = n()) 
massMayor70Species

#Agrupados por gender
massMayor70Gender <- starwars %>% filter(mass>=70 & !is.na(height) & !is.na(species) & !is.na(gender)) %>% group_by(gender) %>% summarise(n = n()) 
massMayor70Gender

#Altura media
mediaAltura <- sapply(massMayor70["height"],mean)
mediaAltura

```


16.Filtrar por aquellos personajes que tienen los ojos azules y un homeworld y birth_year asignados (diferentes de NA)
```{r}
personajesFiltrados <- starwars %>% filter(eye_color=="blue" & !is.na(homeworld) & !is.na(birth_year))
personajesFiltrados
```

-Añadir una columna ficticia en la que se indica la edad que tendrían si no hubiesen muerto y actualmente -estemos en 2019, es decir, restar a 2019 su año de nacimiento
```{r}
personajesFiltrados <-  mutate(personajesFiltrados, edad_Actual = (2019-personajesFiltrados$birth_year))
```

-Agrupar según el país dónde viven
```{r}
personajesFiltrados %>% group_by(homeworld) %>% summarise(n = n())
```

-Obtener como resultado la media de los valores height, mass y la columna edad previamente calculada
```{r}
mediaHeight <- sapply(personajesFiltrados["height"],mean)
mediaHeight
mediaMass <- sapply(na.omit(personajesFiltrados["mass"]),mean)
mediaMass
mediaEdadActual <- sapply(personajesFiltrados["edad_Actual"],mean)
mediaEdadActual
```

-Ordenar por la columna mass de forma descendentemente
```{r}
personajesFiltrados %>% arrange(desc(mass))
```


17.Sustituir los valores NA del peso y la altura por la media de todos los pesos y alturas respectivamente.
```{r}
starwars2=starwars
mediaPesos <- sapply(na.omit(starwars2["mass"]),mean)
mediaAlturas <- sapply(na.omit(starwars2["height"]),mean)

cambiarNAPeso <- function(x){
  ifelse(is.na(x),mediaPesos,x)
}

cambiarNAAltura <- function(x){
  ifelse(is.na(x),mediaAlturas,x)
}

starwars2["mass"] <- sapply(starwars["mass"],cambiarNAPeso)
starwars2["height"] <- sapply(starwars["height"],cambiarNAAltura)

```

Filtrar los humanos cuyo peso sea mayor o igual a 70, agrupados por homeworld,
```{r}
humanosFiltrados <- starwars2 %>% filter(species=="Human" & mass>=70 & !is.na(homeworld)) %>% group_by(homeworld) %>% arrange(homeworld)
humanosFiltrados
```

calcular la mediana de la altura y el número de humanos de cada homeworld.
```{r}
humanosFiltradosMediana <-  starwars2 %>% filter(species=="Human" & mass>=70 & !is.na(homeworld)) %>% group_by(homeworld) %>% summarise(medianaAltura = median(height),número_Humanos = n())
humanosFiltradosMediana
```

Ordenar por número de humanos que hay en cada homeworld.

```{r}
humanosFiltradosMediana %>% arrange(número_Humanos)
```


18.Obtener todos los humanos, quitando los que su altura es NA
```{r}
humanos <- starwars %>% filter(!is.na(height) & species=="Human" & !is.na(homeworld))
humanos
```

Añadir una columna con la diferencia entre su altura y la altura media de los humanos
```{r}
alturaMediaHumanos <- sapply(humanos["height"],mean)
alturaMediaHumanos
humanos <- humanos %>% mutate(Diferencia_Altura_Media = abs(humanos$height-alturaMediaHumanos))
humanos
```

Agrupémoslos por su homeworld y la columna nueva pasa a ser la media
```{r}
humanos <- humanos %>% group_by(homeworld) %>% summarise(num = n(), 
                                              Altura_media = mean(height))
humanos
```

Obten las 3 homeworld que están más por debajo de la media
```{r}
humanos %>% filter(Altura_media<alturaMediaHumanos)%>% slice_min(Altura_media,n=3)
```

## VISUALIZACIÓN - COVID-19




```{r,warning=FALSE}
 library(readr)
 library(tidyverse)
 library(lubridate)
 covid_19_data <- read_csv("covid_19_data.csv")
 
 
```

 Muestra las 5 primeras filas y quédate con las columnas 'ObservationDate', 'Country/Region', 'Confirmed', 'Deaths', 'Recovered'.

```{r}
covid_19_data_5_filas<- covid_19_data[1:5,]
covid_19_data_5_filas<- covid_19_data_5_filas %>% select(ObservationDate,'Country/Region',Confirmed,Deaths,Recovered)

covid_19_data_5_filas
```

 Transforma los valores de la columna Pais-Region: Mainland China transforma a China, y occupied Palestinian territory a Palestina.

```{r}
covid_19_data_columnas <- covid_19_data %>% select(ObservationDate,'Country/Region',Confirmed,Deaths,Recovered)

China_function <- function(x){
        ifelse(covid_19_data_columnas$`Country/Region`=="Mainland China","China",x)
}
covid_19_data_columnas['Country/Region']<- sapply(covid_19_data_columnas['Country/Region'], China_function)

Palestina_function <- function(x){
        ifelse(covid_19_data_columnas$`Country/Region`=="occupied Palestinian territory","Palestina",x)
}

covid_19_data_columnas['Country/Region']<- sapply(covid_19_data_columnas['Country/Region'], Palestina_function)

covid_19_data_columnas

```

 Agrupar por pais-región y calcular la cuenta
```{r}

datacovid_por_dia<- covid_19_data_columnas %>% group_by(`Country/Region`,ObservationDate) %>% arrange(`Country/Region`, ObservationDate)  %>% summarise(   Confirmed=sum(Confirmed),Deaths=sum(Deaths), Recovered = sum(Recovered))

datacovid_por_dia$ObservationDate <- as.Date(datacovid_por_dia$ObservationDate,format="%m/%d/%Y")

datacovid_por_dia
```


Gráficos de fallecimientos, casos confirmados y recuperados acumulados en España 

Problema con las fechas. Añadir tres columnas - año, mes, día y convertir ObservationDate en columna llamada Fecha (de tipo fecha)



```{r}

datacovid_por_dia_Spain <- covid_19_data %>%          filter(covid_19_data['Country/Region']=="Spain") %>% select(ObservationDate,Confirmed,Deaths,Recovered) 

datacovid_por_dia_Spain$ObservationDate<- as.Date(datacovid_por_dia_Spain$ObservationDate,format="%m/%d/%Y")

datacovid_por_dia_Spain<- datacovid_por_dia_Spain %>% group_by(ObservationDate) %>% summarise(Confirmed=sum(Confirmed), Deaths=sum(Deaths), Recovered=sum(Recovered))

g1 <- datacovid_por_dia_Spain %>%
    ggplot(aes(x=ObservationDate, y=Deaths)) +  geom_line(color = "red") +ggtitle("COVID-19 en España", subtitle = "Fallecimientos acumulados")+theme(plot.title = element_text(face="bold"))+labs(x="Fecha", y ="Fallecimientos")+theme(axis.line.x = element_line(color = "black"))+theme(axis.line.y = element_line(color = "black"))+theme(panel.grid.major.y = element_line(linetype = "dotted",colour = "grey"))+theme(panel.background = element_rect("white"))
g1
```

```{r}
g2 <- datacovid_por_dia_Spain %>%
    ggplot(aes(x=ObservationDate, y=Confirmed)) +  geom_line(color = "blue") +ggtitle("COVID-19 en España", subtitle = "Casos confirmados acumulados")+theme(plot.title = element_text(face="bold"))+labs(x="Fecha", y ="Confirmados")+theme(axis.line.x = element_line(color = "black"))+theme(axis.line.y = element_line(color = "black"))+theme(panel.grid.major.y = element_line(linetype = "dotted",colour = "grey"))+theme(panel.background = element_rect("white"))
g2
```

```{r}
g3 <- datacovid_por_dia_Spain %>%
    ggplot(aes(x=ObservationDate, y=Recovered)) +  geom_line(color = "green") +ggtitle("COVID-19 en España", subtitle = "Recuperados acumulados")+theme(plot.title = element_text(face="bold"))+labs(x="Fecha", y ="Recuperados")+theme(axis.line.x = element_line(color = "black"))+theme(axis.line.y = element_line(color = "black"))+theme(panel.grid.major.y = element_line(linetype = "dotted",colour = "grey"))+theme(panel.background = element_rect("white"))
g3
```

Visualizar los casos acumulados en cada mes desde que comenzó la pandemia en China.

                                
```{r}

meses <- month(ymd(datacovid_por_dia_Spain$ObservationDate))
años <- year(ymd(datacovid_por_dia_Spain$ObservationDate))
 datacovid_Spain_fecha = datacovid_por_dia_Spain
 datacovid_Spain_fecha <- mutate(datacovid_Spain_fecha, Mes=meses, Año = años)
 datacovid_Spain_fecha <- unite(datacovid_Spain_fecha,Mes_Año,c(5:6))

 datacovid_Spain_fecha <- datacovid_Spain_fecha %>% group_by(Mes_Año) %>% summarise(Confirmados=max(Confirmed)) %>% arrange(Mes_Año, Confirmados)
 
 g4 <- datacovid_Spain_fecha %>%
     ggplot(aes(x=reorder(Mes_Año,Confirmados),y=Confirmados,fill=Confirmados)) +  geom_bar(stat = "identity") +ggtitle("COVID-19 en España", subtitle = "Confirmados acumulados")+theme(plot.title = element_text(face="bold"))+labs(x="Mes_Año", y ="Confirmados")+theme(axis.line.x = element_line(color = "black"))+theme(axis.line.y = element_line(color = "black"))+theme(panel.grid.major.y = element_line(linetype = "dotted",colour = "grey"))+theme(panel.background = element_rect("white"))+scale_fill_gradient(low = "dark red",high = "red")+theme(axis.text.x = element_text(size = 7,hjust = 0.6))
g4
```


Obtener una tabla con los los 20 paises con más fallecimientos y visualizar:

- Los fallecimientos acumulados, contagios acumulados y recuperaciones acumuladas para estos 20 paises
- La evolución para estos 20 paises de los fallecimientos en la misma gráfica
- La evolución para estos 20 paises de los contagios en la misma gráfica
```{r}
paises_mas_fallecidos <- datacovid_por_dia %>% group_by(`Country/Region`) %>%summarise(Total_Fallecidos=max(Deaths), Total_Contagios=max(Confirmed), Total_Recuperados=max(Recovered)) %>% arrange(desc(Total_Fallecidos))

paises_mas_fallecidos <- paises_mas_fallecidos[1:20,]

paises_mas_fallecidos


g5 <- paises_mas_fallecidos %>%
    ggplot(aes(x=reorder(`Country/Region`,-Total_Fallecidos),y=Total_Fallecidos, fill=Total_Fallecidos)) +  geom_bar(stat = "identity") +ggtitle("COVID-19 en el Mundo", subtitle = "Fallecidos acumulados")+theme(plot.title = element_text(face="bold"))+labs(x="Países", y ="Fallecidos")+theme(axis.line.x = element_line(color = "black"))+theme(axis.line.y = element_line(color = "black"))+theme(panel.grid.major.y = element_line(linetype = "dotted",colour = "grey"))+theme(panel.background = element_rect("white"))+theme(axis.text.x = element_text(angle = 90))+scale_fill_gradient(low = "orange",high = "red")
g5
```

```{r}

g6 <- paises_mas_fallecidos %>%
    ggplot(aes(x=reorder(`Country/Region`,-Total_Contagios),y=Total_Contagios, fill=Total_Contagios)) +  geom_bar(stat = "identity") +ggtitle("COVID-19 en el Mundo", subtitle = "Contagios acumulados")+theme(plot.title = element_text(face="bold"))+labs(x="Países", y ="Contagios")+theme(axis.line.x = element_line(color = "black"))+theme(axis.line.y = element_line(color = "black"))+theme(panel.grid.major.y = element_line(linetype = "dotted",colour = "grey"))+theme(panel.background = element_rect("white"))+theme(axis.text.x = element_text(angle = 90))
g6
```


```{r}
g7 <- paises_mas_fallecidos %>%
    ggplot(aes(x=reorder(`Country/Region`,-Total_Recuperados),y=Total_Recuperados, fill=Total_Recuperados)) +  geom_bar(stat = "identity") +ggtitle("COVID-19 en el Mundo", subtitle = "Recuperados acumulados")+theme(plot.title = element_text(face="bold"))+labs(x="Países", y ="Recuperados")+theme(axis.line.x = element_line(color = "black"))+theme(axis.line.y = element_line(color = "black"))+theme(panel.grid.major.y = element_line(linetype = "dotted",colour = "grey"))+theme(panel.background = element_rect("white"))+theme(axis.text.x = element_text(angle = 90))+scale_fill_gradient(low = "dark green",high = "light green")
g7
```

```{r,warning=FALSE}
covid_top20 <- covid_19_data %>%filter(`Country/Region`==paises_mas_fallecidos$`Country/Region`) %>% group_by(`Country/Region`,ObservationDate) %>% summarise(Confirmed=sum(Confirmed),Deaths=sum(Deaths), Recovered = sum(Recovered))
covid_top20$ObservationDate<- as.Date(covid_top20$ObservationDate,format="%m/%d/%Y")

g8 <- covid_top20 %>%
    ggplot(aes(x=ObservationDate, y=Deaths,group=`Country/Region`)) +  geom_line() +ggtitle("COVID-19 en el Mundo", subtitle = "Evolución de fallecimientos por país")+theme(plot.title = element_text(face="bold"))+labs(x="Fecha", y ="Fallecimientos")+theme(axis.line.x = element_line(color = "black"))+theme(axis.line.y = element_line(color = "black"))+theme(panel.grid.major.y = element_line(linetype = "dotted",colour = "grey"))+theme(panel.background = element_rect("white"))+theme(axis.text.x = element_text(angle = 90))

g8 <- g8 + geom_line(color="red") + facet_wrap(~`Country/Region`, ncol = 5)
g8
```


```{r}
g9 <- covid_top20 %>%
    ggplot(aes(x=ObservationDate, y=Confirmed,group=`Country/Region`)) +  geom_line() +ggtitle("COVID-19 en el Mundo", subtitle = "Evolución de contagios por país")+theme(plot.title = element_text(face="bold"))+labs(x="Fecha", y ="Contagios")+theme(axis.line.x = element_line(color = "black"))+theme(axis.line.y = element_line(color = "black"))+theme(panel.grid.major.y = element_line(linetype = "dotted",colour = "grey"))+theme(panel.background = element_rect("white"))+theme(axis.text.x = element_text(angle = 90))

g9 <- g9 + geom_line(color="blue") + facet_wrap(~`Country/Region`, ncol = 5 )
g9
```

 COVID-19 en Andalucía
```{r}
datacovid_Andalucia <- covid_19_data %>%          filter(covid_19_data['Country/Region']=="Spain", `Province/State`=="Andalusia") %>% select(ObservationDate,`Province/State`,Confirmed,Deaths,Recovered) 

datacovid_Andalucia$ObservationDate<- as.Date(datacovid_Andalucia$ObservationDate,format="%m/%d/%Y")

datacovid_Andalucia<- datacovid_Andalucia %>% group_by(ObservationDate) %>% summarise(Confirmed=sum(Confirmed), Deaths=sum(Deaths), Recovered=sum(Recovered))

meses_andalucia <- month(ymd(datacovid_Andalucia$ObservationDate))
años_andalucia <- year(ymd(datacovid_Andalucia$ObservationDate))

 datacovid_Andalucia <- mutate(datacovid_Andalucia, Mes=meses_andalucia, Año = años_andalucia)
 datacovid_Andalucia <- unite(datacovid_Andalucia,Mes_Año,c(5:6))

 datacovid_Andalucia <- datacovid_Andalucia %>% group_by(Mes_Año) %>% summarise(Confirmados=max(Confirmed)) %>% arrange(Mes_Año, Confirmados)
 
 g10 <- datacovid_Andalucia %>%
     ggplot(aes(x=reorder(Mes_Año,Confirmados),y=Confirmados,fill=Confirmados)) +  geom_bar(stat = "identity") +ggtitle("COVID-19 en Andalucía", subtitle = "Confirmados acumulados")+theme(plot.title = element_text(face="bold"))+labs(x="Mes_Año", y ="Confirmados")+theme(axis.line.x = element_line(color = "black"))+theme(axis.line.y = element_line(color = "black"))+theme(panel.grid.major.y = element_line(linetype = "dotted",colour = "grey"))+theme(panel.background = element_rect("white"))+scale_fill_gradient(low = "dark red",high = "red")+theme(axis.text.x = element_text(size = 7,hjust = 0.6))
g10
```

 Evolución de casos confirmados COVID-19 Andalucía
```{r}
datacovid_por_dia_Andalucia <- covid_19_data %>%          filter(covid_19_data['Country/Region']=="Spain", `Province/State`=="Andalusia") %>% select(ObservationDate,Confirmed,Deaths,Recovered) 

datacovid_por_dia_Andalucia$ObservationDate<- as.Date(datacovid_por_dia_Andalucia$ObservationDate,format="%m/%d/%Y")

datacovid_por_dia_Andalucia<- datacovid_por_dia_Andalucia %>% group_by(ObservationDate) %>% summarise(Confirmed=sum(Confirmed), Deaths=sum(Deaths), Recovered=sum(Recovered))

g11 <- datacovid_por_dia_Andalucia %>%
    ggplot(aes(x=ObservationDate, y=Confirmed)) +  geom_line(color = "blue") +ggtitle("COVID-19 en Andalucía", subtitle = "Casos confirmados acumulados")+theme(plot.title = element_text(face="bold"))+labs(x="Fecha", y ="Confirmados")+theme(axis.line.x = element_line(color = "black"))+theme(axis.line.y = element_line(color = "black"))+theme(panel.grid.major.y = element_line(linetype = "dotted",colour = "grey"))+theme(panel.background = element_rect("white"))
g11
```










