# Reglas de asociación


1.Descargar a local el dataset consumo.csv (en CV).
```{r}
library(readr)
library(tidyverse)
library(arules)
library(arulesViz)

consumo <- read_csv("consumo.csv")
```
2.Analizar la estructura, tipo,… del dataset.
```{r}
str(consumo)
# con str vemos que se trata de un spec_tbl_df (subclase de data frame) con 21293 filas y 4 columnas (Date,Time,Transaction,Item)
```
3. Analizar significado, estructura, tipo,… de cada columna.
```{r}
str(consumo$Date)
# La primera columna corresponde a la fecha (de tipo Date) en la que se ha realizado la compra (transacción)
str(consumo$Time)
# La segunda columna corresponde a la hora (de tipo num en formato 'hms'(horas,minutos,segundos)) en la que se realizó la compra (transacción)
str(consumo$Transaction)
# La tercera columna corresponde al número de transacción (de tipo num). Se puede apreciar que en varias filas se repite el número de transacción, esto se debe a que a una misma transacción se le asignan varios Items(4ª columna del data.frame), simulando así un "carrito de la compra"
str(consumo$Item)
# En esta cuarta columna se ven representados los items (de tipo char) asociados a las transacciones (compras)
```
4. Comandos para ver las primeras filas y las últimas.
```{r}
# Comando para ver las primeras filas
head(consumo)

# Comando para ver las últimas filas
tail(consumo)
```
5. Cambiar los nombres de las columnas: Fecha,Hora, IDcomprador,ProductoComprado.
```{r}
consumo <- consumo %>% rename(Fecha=Date, Hora=Time, IDcomprador=Transaction, ProductoComprado=Item)


```

6. Hacer un resumen (summary) del dataset y analizar toda la información detalladamente que devuelve el comando.
```{r}
summary(consumo)
#En el caso de la columna fecha podemos observar que la máxima (última fecha) es el día 09-04-2017, o por ejemplo que la menor fecha(primera fecha) en la que se realizó una compra en este data frame fue el día 30-10-2016

#En el caso de la hora, podemos observar que tenemos 21293 horas en formato hms(horas,minutos,segundos)

#En la columna IDComprador se observa que contiene un rango de valores comprendido entre el 1 y el 9684, siendo la mediana el valor 5067.

#Y por último, en el caso de la columna de ProductoComprado, tenemos 21293 filas con datos de tipo character.
```
7.Implementar una función que usando funciones vectoriales de R (apply, tapply, sapply,…) te devuelva si hay valores NA (mirar valores desconocidos como vienen en el dataset) en las columnas del dataset, si así lo fuera elminarlos del dataset pero guardarlos en un dataset_auxiliar.
```{r}
na.in.dataframe <-function(consumo){
  hay.nas <- lapply(consumo,function(x) {"NONE" %in% x} )  
  dataframe.sin.nas <- consumo %>% filter(ProductoComprado!="NONE")
  posiciones <- which(consumo$ProductoComprado=="NONE")
  
return(list(hay.nas,dataframe.sin.nas,posiciones))  
}
na.in.dataframe(consumo)
consumoSinNA <- na.in.dataframe(consumo)[[2]]
```

8. Calcular número de filas del dataset
```{r}
nFilas <- nrow(consumoSinNA)
nFilas
```
9. Calcula en cuántas fechas distintas se han realizado ventas.
```{r}
nFechasDistintas <- consumoSinNA %>% group_by(Fecha) %>% summarise(n=n())
nFechas <- length(nFechasDistintas$Fecha)
nFechas
```
10. Calcula cuántos compradores distintos hay en el dataset.
```{r}
nCompradoresDistintos <- consumoSinNA %>% group_by(IDcomprador) %>% summarise(nComp = n())
nCompradores <- length(nCompradoresDistintos$IDcomprador)
nCompradores
```
11. Calcula cuántos productos distintos se han vendido. ¿Cuales son los 10 más vendidos? Visualiza con algún gráfico.

```{r}
nProductosDistintos <- consumoSinNA %>% group_by(ProductoComprado) %>% summarise(nVentas = n())
nProductos <- length(nProductosDistintos$ProductoComprado)
nProductos
nProductosDistintos <- nProductosDistintos %>% arrange(desc(nVentas))
TopTenProductos <- nProductosDistintos[1:10,]
TopTenProductos

g1 <- TopTenProductos %>%
    ggplot(aes(x=reorder(ProductoComprado,-nVentas),y=nVentas, fill=nVentas)) +  geom_bar(stat = "identity") +ggtitle("Top 10 Productos más vendidos")+theme(plot.title = element_text(face="bold"))+labs(x="Productos", y ="Ventas")+theme(axis.line.x = element_line(color = "black"))+theme(axis.line.y = element_line(color = "black"))+theme(panel.grid.major.y = element_line(linetype = "dotted",colour = "grey"))+theme(panel.background = element_rect("white"))+theme(axis.text.x = element_text(angle = 14))+scale_fill_gradient(low = "orange",high = "red")
g1
```
12. Calcula las ventas por franjas y visualiza.
```{r}
aux <- consumoSinNA
aux$Hora <- (as.POSIXlt(consumoSinNA$Hora) %>% format("%H"))


ventasPorFranja <-  aux %>% 
  group_by(Hora) %>%
  summarise(n=n()) %>%
  arrange(desc(Hora))

ggplot(ventasPorFranja, aes(x=Hora, y=n)) +
geom_bar(stat = "identity") + theme(axis.text.x=element_text(angle = -90, hjust = 0))

```

13. Separa la fecha en año, mes y día. Obten qué años, meses y días hay más ventas con el objetivo de tener más personal en esas fechas. Visualiza las ventas acumuladas por meses.

```{r}
aux <- consumoSinNA
aux <- mutate(aux,
       año = aux$Fecha, mes=aux$Fecha, dia=aux$Fecha)

aux$año <- as.numeric(format(aux$Fecha,'%Y'))
aux$mes <- format(aux$Fecha,'%m')
aux$dia <- format(aux$Fecha,'%d')


ventasPorAño <-  aux %>% 
  group_by(año) %>%
  summarise(n=n()) %>%
  arrange(desc(n))
ventasPorAño

ventasPorMes <-  aux %>% 
  group_by(mes) %>%
  summarise(n=n()) %>%
  arrange(desc(n))
head(ventasPorMes)

ventasPorDia <-  aux %>% 
  group_by(dia) %>%
  summarise(n=n()) %>%
  arrange(desc(n))
head(ventasPorDia)


ggplot(ventasPorMes, aes(x=mes, y=n)) +
geom_bar(stat = "identity") + theme(axis.text.x=element_text(angle = -90, hjust = 0))

```

14. Usa split para construir a partir de dataset una lista con nombre lista.compra.usuarios en la que cada elemento de la lista es cada comprador junto con todos los productos que ha comprado
```{r}
consumoSinNASplit <- split(consumoSinNA, f=consumoSinNA$IDcomprador)
class(consumoSinNASplit)

lista.compra.usuarios <- lapply(consumoSinNASplit,function(x){x$ProductoComprado})

class(lista.compra.usuarios)
lista.compra.usuarios[1:9]
```

15. Hacer summary de lista.compra.usuarios
```{r}
#He hecho el summary de los 20 primeros porque si lo hiciera de la lista entera aparecerían unas 9000 filas
summary(lista.compra.usuarios[1:20])
```


16. Contar cuántos usuarios hay en la lista lista.compra.usuarios
```{r}
length(lista.compra.usuarios)
```

17. Convertir a tipo de datos transacciones. Guardar en Tlista.compra.usuarios.
```{r}

Tlista.compra.usuarios <- as(lista.compra.usuarios,"transactions")

```

18. Hacer inspect de los dos primeros valores de Tlista.compra.usuarios.
```{r}
inspect(Tlista.compra.usuarios[1:2])
```

19. Buscar ayuda de itemFrequencyPlot para visualizar las 10 transacciones más frecuentes.
```{r}
itemFrequencyPlot(Tlista.compra.usuarios, topN = 10, col = rainbow(10))
```

20. Generar las reglas de asociación con 80% de confianza y 15% de soporte. (varias estos úmbrales si no son adecuadas las reglas que obtienes - demasiadas y no acaba o pocas)
```{r}
mis_reglas <- apriori(Tlista.compra.usuarios,parameter = list(supp=0.05, conf=0.3))
```

21. Ver las reglas generadas y ordenalas por lift. Guarda el resultado en una variable nueva.
```{r}
inspect(mis_reglas) #vemos la reglas generadas
mis_reglas_ordenadas <- sort(mis_reglas,by="lift",decreasing = TRUE) #ordenamos las reglas por lift
inspect(mis_reglas_ordenadas) #vemos las reglas ordenadas por lift
```

22. Elimina todas las reglas redundantes.
```{r}
reglas_no_redundantes <- mis_reglas_ordenadas[!is.redundant(x = mis_reglas_ordenadas, measure = "confidence")]

```

23.Dibuja las reglas ordenadas y no redundantes usando paquete arulesViz. Si son muchas visualiza las 20 primeras.
```{r}
plot(reglas_no_redundantes, engine = "htmlwidget")
```

24.(Detección de anomalias)
```{r}
inspect(reglas_no_redundantes)
aux1 <- lapply(lista.compra.usuarios, function(x){"Pastel" %in% x})
sum(unlist(aux1))

aux2 <- lapply(lista.compra.usuarios, function(x){!("Café" %in% x)})
sum(unlist(aux2))
#NO CUMPLEN LA REGLA LOS SIGUIENTES IDCLIENTES:
names(lista.compra.usuarios[unlist(aux1) &  unlist(aux2)])
```

<div style="text-align: justify">
Los productos más vendidos son café, pan, pastel y te.

Una de las reglas que nos ha salido es; si la persona compra pastel, entonces, compra café. En este caso puede ser significativo para la política de ventas de la empresa, al encontrarnos con 0.1 de soporte y un 0.54 de confidence.

Otra medida interesante seria reforzar o facilitar la compra de cafe y de pan, puesto que los clientes que entran al local suelen comprar estos 2 productos.

<div/>