# FCA

## Tutorial Ganter (Conceptos)

```{r}
library('fcaR')
library(readr)
library(tidyverse)

dataset_ganter <- read.csv("contextformal_tutorialGanter.csv", sep=";")
View(dataset_ganter)
rownames(dataset_ganter) <- dataset_ganter[[1]]

dataset_ganter[[1]] <- NULL


```

Introduce el dataset anterior en un contexto formal de nombre fc_ganter usando el paquete fcaR Imprime el contexto formal (print). Haz plot también del contexto formal.
```{r}


fc_ganter <- FormalContext$new(dataset_ganter)
print(fc_ganter)
plot(fc_ganter)
```
Convierte a latex el contexto formal. En el Rmd introduce el código latex del contexto formal para visualizarlo.
```{r}
fc_ganter$to_latex()
```

Guarda todos los atributos en una variable attr_ganter usando los comandos del paquete fcaR

```{r}
attr_ganter <- fc_ganter$attributes
attr_ganter
```

Guarda todos los objetos en una variable obj_ganter usando los comandos del paquete fcaR.

```{r}
obj_ganter <- fc_ganter$objects
obj_ganter
```

¿De que tipo es la variable attr_ganter?

```{r}
class(attr_ganter)
str(attr_ganter)
```

¿De que tipo es la variable attr_objetos?

```{r}
class(obj_ganter)
str(obj_ganter)
```


Visualizando el contexto formal y utilizando los operadores de derivación, calcula dos conceptos sin usar el método que calcula todos los conceptos.

```{r}
S1 <- SparseSet$new(attributes = fc_ganter$objects)
S1$assign(Leech = 1, Bream = 1)
S1
fc_ganter$intent(S1)

S2 <- SparseSet$new(attributes = fc_ganter$attributes)
S2$assign(needs.water = 1, lives.in.water = 1, can.move.around = 1)
S2
fc_ganter$extent(S2)
```

Usar método de fcaR para calcular todos los conceptos.
```{r}
fc_ganter$find_concepts()
fc_ganter$concepts
```

¿Cuantos conceptos hemos calculado a partir del contexto formal?
```{r}
fc_ganter$concepts$size()
```
Muestra los 10 primeros conceptos.
```{r}
fc_ganter$concepts[1:10]
```
Dibuja el retículo de conceptos
```{r}
fc_ganter$concepts$plot()
```
Calcular y guardar en una variable el subretículo con soporte mayor que 0.3.
```{r}
idx <- which(fc_ganter$concepts$support() > 0.3)
sublattice <- fc_ganter$concepts$sublattice(idx)
sublattice

```
Dibujar dicho subretículo.
```{r}
plot(sublattice)
```

¿De que tipo es el subretículo obtenido?.
```{r}

class(sublattice)

```
Calcula el superior y el infimo de los conceptos calculados para fc_ganter y lo mismo para el subretículo anterior. Visualizalos.
```{r}
#Supremo de los conceptos calculados para fc_ganter
C <- fc_ganter$concepts[1:15]
C
fc_ganter$concepts$supremum(C)

#Infimo de los conceptos calculados para fc_ganter
fc_ganter$concepts$infimum(C)

#Supremo de los conceptos calculados para el subreticulo
C2 <- sublattice[1:13]
C2
sublattice$supremum(C2)

#Infimo de los conceptos calculados para el subreticulo
sublattice$infimum(C2)

```
Grabar el objeto fc_ganter en un fichero fc_ganter.rds.
```{r}
saveRDS(fc_ganter, file = "fc_ganter.rds")


```

Elimina la variable fc_ganter. Carga otra vez en la variable del fichero anterior y comprueba que tenemos toda la información: atributos, conceptos, etc.
```{r}
fc_ganter <- NULL
fc_ganter <- readRDS(file="fc_ganter.rds")
```

Calcula lo siguientes conjuntos usando los métodos del paquete fcaR:

- {Bean}′
- {livesonland}′
- {twoseedleaves}′
- {Frog,Maize}′
- {needschlorophylltoproducefood,canmovearound}′
- {livesinwater,livesonland}′
- {needschlorophylltoproducefood,canmovearound}′
```{r}
c1 <- SparseSet$new(fc_ganter$objects)
c1$assign(Bean=1)
fc_ganter$intent(c1)

```

```{r}
c2 <- SparseSet$new(fc_ganter$attributes)
c2$assign(lives.on.hand=1)
fc_ganter$extent(c2)
```

```{r}
c3 <- SparseSet$new(fc_ganter$attributes)
c3$assign(two.seed.leaves=1)
fc_ganter$extent(c3)
```

```{r}
c4 <- SparseSet$new(fc_ganter$objects)
c4$assign(Frog=1, Maize=1)
fc_ganter$intent(c4)
```

```{r}
c5 <- SparseSet$new(fc_ganter$attributes)
c5$assign(needs.chlorophyll=1,can.move.around=1)
fc_ganter$extent(c5)
```

```{r}
c6 <- SparseSet$new(fc_ganter$attributes)
c6$assign(lives.in.water=1,lives.on.hand=1)
fc_ganter$extent(c6)
```

## Tutorial Ganter (Implications)


Introduce órdenes para cargar los paquetes necesarios para trabajar con FCA:
```{r}
library('fcaR')
library(arules)
```

```{r}
dataset_ganter <- read.csv("contextformal_tutorialGanter.csv", sep=";")
View(dataset_ganter)
rownames(dataset_ganter) <- dataset_ganter[[1]]

dataset_ganter[[1]] <- NULL

dataset_ganter
```

```{r}
fc_ganter <- FormalContext$new(dataset_ganter)

plot(fc_ganter)
```

```{r}
print(fc_ganter)
```

Calcula las implicaciones del contexto y muestra las implicaciones en pantalla
```{r}
fc_ganter$find_implications()
fc_ganter$implications
```
¿Cuantas implicaciones se han extraido?
```{r}
fc_ganter$implications$cardinality()
```
Calcula el tamaño de las implicaciones y la media de la parte y derecha de dichas implicaciones.
```{r}
tam <- fc_ganter$implications$size()
colMeans(tam)
```
Aplica las reglas de la lógica de simplificación. ¿Cuantas implicaciones han aparecido tras aplicar la lógica?
```{r}
fc_ganter$implications$apply_rules(rules = "simplification")


```
```{r}
fc_ganter$implications
```

```{r}
fc_ganter$implications$cardinality()
```
Eliminar la redundancia en el conjunto de implicaciones. ¿Cuantas implicaciones han aparecido tras aplicar la lógica?
```{r}
fc_ganter$implications$apply_rules(rules = c("composition","generalization","simplification"))                                   
```
```{r}
fc_ganter$implications
```

```{r}
fc_ganter$implications$cardinality()
```
Calcular el cierre de los atributos needs.water, one.seed.leaf.
```{r}
S <- SparseSet$new(attributes = fc_ganter$attributes)
S$assign(needs.water=1,one.seed.leaf=1)
S
fc_ganter$implications$closure(S)
```
Copia (clona) el conjunto fc_ganter en una variable fc1.
```{r}
fc1 <- fc_ganter$clone()
plot(fc1)
```

```{r}
fc1$implications
```
Elimina la implicación que está en la primera posición
```{r}
fc1$implications <- fc1$implications[-1]
fc1$implications
```
Extrae de todas las implicaciones la que tengan en el lado izquierdo de la implicación el atributo one.seed.leaf.
```{r}
impIzd <- fc1$implications$filter(lhs="one.seed.leaf")
impIzd
```
Obtén los atributos que aparezcan en todas las implicaciones.
```{r}
impIzd$get_attributes()
```
Calcula el soporte de la implicación 3
```{r}
impIzd$support()[3]
```







