# Social Network Analysis - GameOfThrones

```{r}
library(tidyverse)

library(igraph)

#load("C:/Users/Guillermo/Desktop/CURSO 2020-2021/SEGUNDO CUATRIMESTRE/LABORATORIO DE COMPUTACION CIENTIFICA/GameOfThrones/union_edges.RData")
#load("C:/Users/Guillermo/Desktop/CURSO 2020-2021/SEGUNDO CUATRIMESTRE/LABORATORIO DE COMPUTACION CIENTIFICA/GameOfThrones/union_characters.RData")

load("union_edges.RData")

load("union_characters.RData")
```

```{r}
head(union_edges)
```

```{r}
head(union_characters)
```

```{r}
union_graph <- graph_from_data_frame(union_edges, directed = TRUE, vertices = union_characters)
# Alguna información
union_graph # Mirar las propiedades
```

```{r}
sort(V(union_graph)$popularity,decreasing = TRUE)# información que tenemos en los vértices
```
```{r}
plot(union_graph)
```

¿Cuales son los personajes 10 más populares?
```{r}
popularidad <- V(union_graph)$popularity
indices <- order(popularidad,decreasing = TRUE)

personajes_populares <- V(union_graph)[indices]
personajes_populares[1:10]
```


Aplica al grafo page.rank. ¿En qué posición está Jon Snow según esta medida?
```{r}
pageRankGrafo<- page.rank(union_graph)$vector
match(pageRankGrafo["Jon Snow"], pageRankGrafo)
```

Calcula el personaje que está a mayor y menor distancia de Arya Stark.
```{r}
V <- sort(distances(union_graph)["Arya Stark",])
V!=Inf

#Mayor distancia
max(V[V!=Inf])

#Menor distancia
min(V[V!=0])
```


Visualizar en un plot la casa Tyrell.
```{r}

casa_Tyrell_graph = union_graph
casa_Tyrell_graph <- delete.vertices(casa_Tyrell_graph,V(casa_Tyrell_graph)$house!="House Tyrell")
plot(casa_Tyrell_graph)

```

Visualizar en un plot aquellos personajes que en alguno de los vértices tienen algún miembro de la casa Stark.
```{r}
casa_Stark_graph = union_graph
casa_Stark_graph <- delete.edges(casa_Stark_graph,E(casa_Stark_graph)$source!="House Stark" & E(casa_Stark_graph)$target!="House Stark")
plot(casa_Stark_graph)
```


Replica el análisis de Rblogger para calcular las medidas de bondad del grafo vistas en el material visto en clase. Pon algún ejemplo para cada medida.
```{r}
#Centrality -> Las redes con una alta 'Centrality'(Importancia de los nodos en un grafo.) tienen pocos nodos con muchas conexiones; las redes con baja 'Centrality' tienen muchos nodos con un numero similar de aristas.
#Podemos calcular su 'Centrality' mediante su 'degree'(Número de arcos conectados a un vértice. Señala la importancia de un vértice o el nivel de actividad del vértice en la red.), 'closeness'(Distancia a otros nodos. Un nodo con valor alto de este estimador es más central y puede difundir la información a muchos otros nodos.) o 'eigenvector'(La medida Eigenvector Centrality se calcula como el autovalor de mayor módulo de la matriz de adyacencia que contiene los pesos.)
centr_degree(union_graph, mode = "total")$centralization
```

```{r}
centr_clo(union_graph, mode = "total")$centralization
```
```{r}
centr_eigen(union_graph, directed = FALSE)$centralization
```

```{r}
#Diameter -> El camino más largo entre dos nodos
diameter(union_graph, directed = FALSE)
```

```{r}
#A continuación, calculamos el número de aristas entrantes y salientes de cada nodo (sumados)

union_graph_degree <- igraph::degree(union_graph, mode = "total")

#standardized by number of nodes
union_graph_degree_std <- union_graph_degree / (vcount(union_graph) - 1)


node_degree <- data.frame(degree = union_graph_degree,
                          degree_std = union_graph_degree_std) %>%
  tibble::rownames_to_column()

union_characters <- left_join(union_characters, node_degree, by = c("name" = "rowname"))

node_degree %>%
  arrange(-degree) %>%
  .[1:10, ]
```

```{r}
#Ahora calculamos el 'Closeness' de los nodos
closeness <- igraph::closeness(union_graph, mode = "total")

#standardized by number of nodes
closeness_std <- closeness / (vcount(union_graph) - 1)

node_closeness <- data.frame(closeness = closeness,
                          closeness_std = closeness_std) %>%
  tibble::rownames_to_column()

union_characters <- left_join(union_characters, node_closeness, by = c("name" = "rowname"))

node_closeness %>%
  arrange(-closeness) %>%
  .[1:10, ]

#Los personajes con mayor closeness son aquellos que conectan varias historias y casas en la serie.
```

```{r}
#Betweenness -> Mide el grado en el que la información fluye a través de un vértice particular y su importancia relativa como un intermediario en la red.

betweenness <- igraph::betweenness(union_graph, directed = FALSE)

# standardize by number of node pairs
betweenness_std <- betweenness / ((vcount(union_graph) - 1) * (vcount(union_graph) - 2) / 2)

node_betweenness <- data.frame(betweenness = betweenness,
                               betweenness_std = betweenness_std) %>%
  tibble::rownames_to_column() 

union_characters <- left_join(union_characters, node_betweenness, by = c("name" = "rowname"))

node_betweenness %>%
  arrange(-betweenness) %>%
  .[1:10, ]

```

```{r}
edge_betweenness <- igraph::edge_betweenness(union_graph, directed = FALSE)

data.frame(edge = attr(E(union_graph), "vnames"),
           betweenness = edge_betweenness) %>%
  tibble::rownames_to_column() %>%
  arrange(-betweenness) %>%
  .[1:10, ]

```

Plantea en el foro de este ejercicio del CV un ejercicio a tus compañeros. Tu solución estará dentro de este ejercicio en el Book.
```{r}
#Visualizar en un plot aquellos personajes cuya popularidad es mayor que 0.7 y tienen definida una cultura (cultura distinta de NA)
prueba_graph = union_graph
prueba_graph <- delete.vertices(prueba_graph,V(prueba_graph)$popularity<0.7)
prueba_graph <- delete.vertices(prueba_graph,is.na(V(prueba_graph)$culture))
plot(prueba_graph)
```

Resuelve dos ejercicios planteados en el foro por tu compañeros y coloca la solución en el Book.
```{r}
#Muestra todos los vértices del camino entre el par de personajes más alejado sin tener en cuenta la dirección de las aristas.(Ejercicio propuesto por David Reyes Díaz)
get_diameter(union_graph, directed = FALSE)

#Con get_diameter obtenemos el camino que forman los dos vertices(personajes) más alejados

farthest_vertices(union_graph,directed = FALSE)

#Con farthest_vertices obtenemos los extremos del camino calculado con get_diameter
```

```{r}
#Numero de relaciones que hay entre la familia Lannister (Pista relaciones=arcos) (Ejercicio propuesto por Nicolás Felipe Trujillo Montero)
Lannister_graph = union_graph
Lannister_graph <- delete.vertices(Lannister_graph,V(Lannister_graph)$house!="House Lannister")
length(E(Lannister_graph))
```


